【裁判字號】    99,審訴,3949
【裁判日期】    991230
【裁判案由】    毒品危害防制條例
【裁判全文】
臺灣高雄地方法院刑事判決            99年度審訴字第3949號
公  訴  人  臺灣高雄地方法院檢察署檢察官
被      告  程文賢
上列被告因毒品危害防制條例案件，經檢察官提起公訴（99年度
毒偵字第5935號），嗣本院訊問被告後，因被告就其被訴事實為
有罪之陳述，經詢問被告及檢察官之意見後，合議庭裁定由受命
法官依簡式審判程序獨任審理，並判決如下：
    主  文
程文賢施用第一級毒品，累犯，處有期徒刑玖月。
    事實及理由
一、本件被告程文賢所犯為死刑、無期徒刑、最輕本刑為3年以
    上有期徒刑以外之罪，其於審判程序中就被訴事實為有罪之
    陳述，經本院告知簡式審判程序之旨，並聽取當事人意見後
    ，認宜進行簡式審判程序，爰依刑事訴訟法第273條之1第1
    項規定，裁定進行簡式審判程序，合先敘明。又簡式審判程
    序之證據調查，依刑事訴訟法第273條之2規定，不受同法第
    159條第1項審判外陳述排除之限制，再被告對於卷內之各項
    證據亦不爭執證據能力（本院卷第23頁背面、第24頁），故
    卷內所列之各項證據，自得作為證據，先予敘明。
二、本件犯罪事實及證據，除犯罪事實欄一第5至6行「於98年5
    月18日縮短刑期執行完畢」更正為「於98年5 月18日縮短刑
    期執行完畢出監」；證據部分補充「被告於本院審理中之自
    白」外，餘均引用附件檢察官起訴書所載。
三、按犯毒品危害防制條例第10條之罪，經觀察、勒戒後，認無
    繼續施用毒品之傾向，應即釋放，並為不起訴處分；認有繼
    續施用毒品之傾向者，應由檢察官聲請法院裁定令入戒治處
    所施以強制戒治，至無繼續戒治之必要，強制戒治期滿，應
    即釋放，由檢察官為不起訴處分。經觀察勒戒、強制戒治執
    行完畢釋放後，5 年內再犯第10條之罪，依93年1 月9 日修
    正施行之毒品危害防制條例第23條第2 項規定意旨，應由檢
    察官偵查起訴。又依修正後之規定，僅限於「初犯」及「5
    年後再犯」二種情形，始應先經觀察、勒戒或強制戒治程式
    。倘被告於5 年內已再犯，經依法追訴處罰，縱其第3 次（
    或第3 次以上）再度施用毒品之時間，在初犯經觀察、勒戒
    或強制戒治執行完畢釋放5 年以後，已不合於「5 年後再犯
    」之規定，且因已於「5 年內再犯」，顯見其再犯率甚高，
    原實施觀察、勒戒或強制戒治，已無法收其實效，即應依該
    條例第10條處罰（最高法院97年度第5 次刑事庭會議決議參
    照）。是本件被告係在初犯施用毒品犯行，於93年8 月17日
    觀察、勒戒之執行完畢釋放後5 年內，曾於97年間再犯毒品
    危害防制條例第10條之罪，並經法院判刑確定（本院97年度
    審訴字第2304號），有臺灣高等法院被告前案紀錄表在卷可
    參，是依前開說明，縱其本件犯罪，係在經觀察、勒戒執行
    完畢5 年後所為，仍應依法論科，併予敘明。
四、核被告程文賢所為，係犯毒品危害防制條例第10條第1項之
    施用第一級毒品罪。被告因施用而持有海洛因之低度行為，
    應為施用之高度行為所吸收，不另論罪。又被告有犯罪事實
    欄所載之犯罪前科及執行情形，有臺灣高等法院被告前案紀
    錄表1份在卷可查，其於上開有期徒刑執行完畢後5年內，故
    意再犯本件有期徒刑以上之罪，為累犯，應依刑法第47條第
    1項之規定加重其刑。審酌被告前經觀察勒戒執行完畢，然
    仍未戒除毒癮，顯見其意志不堅，惟念其施用毒品之行為，
    究屬戕害自己身心，尚未危害他人，於本院審理時已坦認犯
    行，態度尚可，及其經濟狀況、智識程度、犯罪動機、手段
    等一切情狀，認檢察官求處被告有期徒刑9 月，尚屬適當，
    爰酌情量處如主文所示之刑，以示懲儆。
據上論斷，應依刑事訴訟法第273條之1第1項、第299條第1項前
段、第310條之2、第454條第2項，毒品危害防制條例第10條第1
項，刑法第11條前段、第47條第1項，判決如主文。
本案經檢察官王清海到庭執行職務。
中    華    民    國    99    年    12   月    30    日
                  刑事第十庭   法  官  張  震
以上正本證明與原本無異。
如不服本判決應於收受判決後10日內向本院提出上訴書狀，並應
敘述具體理由。其未敘述上訴理由者，應於上訴期間屆滿後20日
內向本院補提理由書(均須按他造當事人之人數附繕本)「切勿逕
送上級法院」。
中    華    民    國    99    年    12    月    30    日
                               書記官  邱家銘
附錄本判決論罪科刑之法條：
毒品危害防制條例第10條
施用第一級毒品者，處6月以上5年以下有期徒刑。
施用第二級毒品者，處3年以下有期徒刑。
附件：
臺灣高雄地方法院檢察署檢察官起訴書
                                    99年度毒偵字第5935號
    被      告  程文賢  男  38歲（民國○○年○月○○日生）
                        住高雄縣路竹鄉○○村○○街28號
                        居高雄縣路竹鄉○○路13之2號
                        國民身分證統一編號：Ｚ000000000號
上列被告因違反毒品危害防制條例案件，業經偵查終結，認應提
起公訴，茲將犯罪事實及證據並所犯法條分敘如下：
        犯罪事實
一、程文賢前於民國93年間因施用毒品案件，經臺灣高雄地方法
    院裁定送觀察、勒戒，因認無繼續施用毒品之傾向，於93年
    8月17日釋放，並經本署檢察官以93年度毒偵字第3990號為
    不起訴處分確定，又於97年間再度施用毒品，經同法院以97
    年度審訴字第2304號判處有期徒刑7月確定，於98年5月18日
    縮短刑期執行完畢。詎仍未戒除毒癮，明知海洛因係毒品危
    害防制條例所列管之第一級毒品，不得非法施用，竟基於施
    用第一級毒品之犯意，於99年8月23、24日間之某時許，在
    高雄縣路竹鄉○○路13之2號居所，以針筒注射方式，施用
    第一級毒品海洛因1次。嗣於99年8月26日13時20分許，在高
    雄縣路竹鄉○○路與信義路口因交通違規，為警盤檢查獲，
    並採尿送驗後，呈嗎啡、可待因陽性反應，始悉上情。
二、案經高雄縣政府警察局湖內分局報告偵辦。
        證據並所犯法條
一、證據清單及待證事實：
┌──┬───────────┬───────────┐
│編號│證                  據│待     證    事     實│
├──┼───────────┼───────────┤
│ 1  │被告程文賢於本署偵查中│坦承於上開時地施用海洛│
│    │之自白。              │因之事實。            │
├──┼───────────┼───────────┤
│ 2  │(1)代號與真實姓名對照表│被告之尿液經送驗後，確│
│    │  1份（代號：99216）。│呈嗎啡、可代因陽性反應│
│    │(2)台灣檢驗科技股份有限│，顯見被告確有施用第一│
│    │  公司濫用藥物尿液檢驗│級毒品海洛因之事實。  │
│    │  報告1份。           │                      │
├──┼───────────┼───────────┤
│ 3  │(1)刑案資料查註紀錄表1 │被告本件施用毒品犯行應│
│    │  份。                │逕行提起公訴及累犯之事│
│    │(2)全國施用毒品案件紀錄│實。                  │
│    │  表1份。             │                      │
│    │(3)受觀察勒戒人毒品及前│                      │
│    │  科紀錄簡列表1份。   │                      │
│    │(4)矯正簡表1份。       │                      │
└──┴───────────┴───────────┘
二、核被告程文賢所為，係違反毒品危害防制條例第10條第1項
    之施用第一級毒品罪嫌。又其曾受有期徒刑執行完畢，有本
    署刑案資料查註紀錄表1份附卷可參，5年內故意再犯本件有
    期徒刑以上之罪，為累犯，請依刑法第47條第1項之規定，
    加重其刑。
三、依毒品危害防制條例第23條第2項、刑事訴訟法第251條第1
    項提起公訴。
    此  致
臺灣高雄地方法院
中    華    民    國    99    年    10    月    24    日
                        檢  察  官   郭  武  義
上正本證明與原本無異
中    華    民    國    99    年    10    月    27    日
                        書  記  官
所犯法條：毒品危害防制條例第10條第1項
毒品危害防制條例第10條
施用第一級毒品者，處 6 月以上 5 年以下有期徒刑。
施用第二級毒品者，處 3 年以下有期徒刑。

司法院資訊處製作；財團法人民間司法改革基金會備份。
